【裁判字號】    98,訴,198
【裁判日期】    980403
【裁判案由】    毒品危害防制條例
【裁判全文】
臺灣臺北地方法院刑事判決               98年度訴字第198號
公  訴  人  臺灣臺北地方法院檢察署檢察官
被      告  甲○○
上列被告因違反毒品危害防制條例案件，經檢察官提起公訴（98
年度毒偵字第220號），嗣於本院準備程序中，被告就起訴事實
為有罪之陳述，經本院合議庭裁定由受命法官獨任進行簡式審判
程序，判決如下：
    主      文
甲○○施用第一級毒品，累犯，處有期徒刑拾月。
    事      實
一、甲○○前因施用第一級毒品案件，經本院以91年度毒聲字第
    1874號裁定送觀察、勒戒，因認無繼續施用毒品之傾向，於
    民國91年9月23日觀察勒戒執行完畢出監，並由臺灣臺北地
    方法院檢察署檢察官於91年9月24日以91年度毒偵字第2140
    號為不起訴處分確定，復於92年間因施用第一級毒品案件，
    經本院以92年度毒聲字第815號裁定令入戒治處所施以強制
    戒治1年，而自92年7月15日起送臺灣臺北戒治所強制戒治，
    嗣因法律修正而於93年1月9日停止強制戒治出監在案，同一
    案件並經本院以92年度訴字第636號判處有期徒刑8月確定，
    而於93年8月31日縮刑期滿執行完畢；復因施用毒品，經本
    院以95年度訴字第1247號判處有期徒刑10月確定，經本院以
    95年度聲減字第440號裁定減為有期徒刑5月，而於96年7月1
    6日縮刑期滿執行完畢。詎甲○○仍未戒除毒癮，復基於施
    用第一級毒品海洛因之犯意，於97年12月5日為警查獲前之2
    、3日，在其臺北市○○區○○街86巷10號住處，以將海洛
    因置於煙捲內點燃吸食之方式，施用第一級毒品海洛因1次
    。嗣於97年12月5日因賭博案件遭警查獲，經警採集其尿液
    送驗後，發現呈現嗎啡及可待因類藥物陽性反應，而得悉上
    情。
二、案經臺北市政府警察局萬華分局報請臺灣臺北地方法院檢察
    署檢察官偵查起訴，嗣於本院準備程序中，甲○○就被訴事
    實為有罪之陳述，經告以簡式審判之要旨，並聽取當事人之
    意見後，本院合議庭裁定以簡式審判程序審理。
    理      由
一、訊據被告甲○○對於上開事實坦承不諱（見本院98年3月20
    日準備程序筆錄及同日簡式審判筆錄），而被告為警查獲後
    排放採集之尿液，其送驗結果係呈現嗎啡及可待因類藥物陽
    性反應，有臺灣尖端先進生技醫藥股份有限公司97年12月15
    日濫用藥物檢驗報告、臺北市政府警察局偵辦毒品案件尿液
    檢體委驗單各1紙在卷可稽（見偵卷第8、10頁），足證被告
    上開自白與事實相符。查被告前因施用第一級毒品案件，經
    本院以91年度毒聲字第1874號裁定送觀察、勒戒，因認無繼
    續施用毒品之傾向，而於91年9月23日觀察勒戒執行完畢出
    監，並由臺灣臺北地方法院檢察署檢察官於91年9月24日以
    91年度毒偵字第214 0號為不起訴處分確定，復於92年間因
    施用第一級毒品案件，經本院以92年度毒聲字第815號裁定
    令入戒治處所施以強制戒治1年，而自92年7月15日起送臺灣
    臺北戒治所強制戒治，嗣因法律修正而於93年1月9日停止強
    制戒治出監在案，同一案件並經本院以92年度訴字第636 號
    判處有期徒刑8月確定，而於93年8月31日縮刑期滿執行完畢
    ；復因施用毒品，經本院以95年度訴字第1247號判處有期徒
    刑10月確定，嗣經本院以95年度聲減字第440號裁定減為有
    期徒刑5月，而於96年7月16日縮刑期滿執行完畢，有臺灣高
    等法院被告前案紀錄表在卷可按。足見被告係多次犯施用毒
    品罪之情形，依毒品危害防制條例第23條第2項規定，自應
    依法追訴審判。本件事證明確，被告犯行堪以認定，應依法
    論科。
二、按海洛因係毒品危害防制條例第2 條第2項第1款所規定之第
    一級毒品。核被告所為，係犯毒品危害防條例第10條第1項
    之施用第一級毒品罪。被告施用第一級毒品前持有該毒品之
    低度行為，為其施用之高度行為所吸收，不另論罪。查被告
    前有如事實欄所示之前案判刑確定及刑之執行完畢情形，有
    臺灣高等法院被告前案紀錄表在卷可按，其受有期徒刑執行
    完畢後，5年內故意再犯本件有期徒刑以上之罪，為累犯，
    應依刑法第47條第1項規定加重其刑。爰審酌被告前經觀察
    勒戒及強制戒治等程序，並經多次判刑後，又再犯本件施用
    毒品罪，顯見意志不堅而深受毒癮所害，其施用毒品犯行雖
    可能對社會治安造成隱藏之影響，惟本質上尚屬自我戕害之
    行為，暨犯後坦承犯行之態度等一切情狀，量處如主文所示
    之刑。
據上論斷，應依刑事訴訟法第273條之1第1項、第299條第1項前
段，毒品危害防制條例第10條第1項，刑法第11條前段、第47條
第1項，判決如主文。
本案經檢察官葉惠燕到庭執行職務。
中    華    民    國    98    年    4     月    3     日
                  刑事第十一庭  法  官  林庚棟
以上正本證明與原本無異。
如不服本判決，應於判決送達後10日內，向本院提出上訴狀；上
訴書狀應敘述具體理由，未敘述上訴理由者，應於上訴期間屆滿
後20日內補提上訴理由書於本院。
                                書記官  殷玉芬
中    華    民    國    98    年    4     月    6     日
附錄本案論罪科刑法條全文：
毒品危害防制條例第10條：
施用第一級毒品者，處6月以上5年以下有期徒刑。
施用第二級毒品者，處3年以下有期徒刑。


司法院資訊處製作；財團法人民間司法改革基金會備份。
